臺灣高雄地方法院刑事判決　　　　　　　　　　　　九十一年度易字第二九四一號
　　公　訴　人　臺灣高雄地方法院檢察署檢察官
　　被　　　告　乙○○
　　選任辯護人　柯尊仁
　　被　　　告　甲○○
右列被告等因傷害案件，經檢察官提起公訴（九十一年度偵字第一八０八四號），本
院判決如左：
    主  文
乙○○傷害人之身體，累犯，處拘役伍拾日，如易科罰金以參佰元折算壹日。
甲○○傷害人之身體，處有期徒刑參月，如易科罰金以參佰元折算壹日。
    事  實
一、乙○○前因違反肅清煙毒條例及麻醉藥品管理條例案件，經臺灣高雄地方法院判
    處有期徒刑三年四月，並經臺灣高等法院高雄分院駁回上訴確定，於民國八十九
    年六月二十三日執行完畢。緣乙○○、甲○○父子與己○○、戊○○○為鄰居關
    係，平日感情不睦，於九十一年四月二十日晚間九時四十分許，在己○○位於高
    雄縣大寮鄉○○路九十五之十一號之住處，乙○○因己○○所豢養黑狗之故與戊○○○發生爭執，甲○○見狀即將乙○○推出己○○之住家門外，不料，甲○○
    竟基於傷害之故意，持不詳人所有之鐵製椅子一把，毆打戊○○○之頭部、背部
    等處，致戊○○○受有左頭後枕部裂傷七×○、五公分、左前額部裂傷及擦傷五
    ×○、五公分、二、○×二、○公分、左枕部血腫三×三公分、左背部瘀腫一四
    ×四公分、右肩瘀腫四×三公分、四×二公分左上臂、右前臂瘀腫四×二公分、
    三×二公分之傷害，此時，己○○因見其妻遭甲○○毆打，乃欲趨前阻止甲○○
    ，乙○○為阻擋己○○，竟亦基於傷害之故意，徒手將己○○摔倒在地，致己○○受有右頸部、左右胸腹部、右手腕等處挫傷、右腳跟挫傷瘀血之傷害。
二、案經己○○、戊○○○訴請臺灣高雄地方法院檢察署檢察官偵查起訴。
    理  由
一、訊據被告甲○○固坦承於九十一年四月二十日晚間九時四十分許，在告訴人己○○位於高雄縣大寮鄉○○路九十五之十一號之住處，持不詳人所有之鐵製椅子一
    把，擊中告訴人戊○○○之頭部，致告訴人戊○○○受傷之事實，惟矢口否認有
    何公訴人所指之犯行，辯稱：伊是要打狗不小心打到戊○○○云云；另訊據被告
    乙○○亦矢口否認有何公訴人所指之犯行，辯稱：伊被甲○○推出去後，就被朋
    友拉到別處去泡茶，等伊回去時，現場已經沒有人，伊並沒有己○○摔倒在地云
    云。
二、經查：
  (一)告訴人戊○○○係因被告甲○○之毆打，致受有左頭後枕部裂傷七×○、五公分
    、左前額部裂傷及擦傷五×○、五公分、二、○×二、○公分、左枕部血腫三×
    三公分、左背部瘀腫一四×四公分、右肩瘀腫四×三公分、四×二公分左上臂、
    右前臂瘀腫四×二公分、三×二公分之傷害等情，已經告訴人戊○○○、己○○
    指述綦詳，並有聖若瑟醫院九十一年四月二十二日（九一）聖傷字第００二一號
    驗傷診斷書一紙在卷可稽；被告雖以係不小心打到告訴人戊○○○為辯，然以告
    訴人戊○○○所受之傷害遍及頭部、背部及手臂，顯非一次打擊所能造成，倘如
    被告甲○○所言係不小心擊中告訴人戊○○○，則被告甲○○於發現誤擊告訴人
    戊○○○時，應旋即停手始為合理，豈有連續數次誤擊告訴人戊○○○之理，況
    狗與人之高度相差甚多，若被告甲○○意在打狗，又豈有擊中告訴人戊○○○頭
    部之可能，是被告甲○○所辯，顯與常情有悖，洵無可採。事證明確，被告甲○○犯行，應堪認定。
  (二)又告訴人己○○係因見告訴人戊○○○遭被告甲○○毆打，欲趨前阻止時，為被
    告乙○○摔倒在地，致告訴人己○○受有右頸部、左右胸腹部、右手腕等處挫傷
    、右腳跟挫傷瘀血之傷害等節，業據告訴人己○○、戊○○○指述明確，並有聖
    若瑟醫院九十一年四月二十一日診斷證明書一紙附卷可參；被告乙○○雖以前詞
    置辯，然經本院訊問被告乙○○及證人丙○○有關二人泡茶之時間久暫等問題，
    被告乙○○答稱：「我與告訴人在爭吵時，丙○○聽到聲音就跑過來了，那時我
    被我父親推出門外，我本來要再進去，就被丙○○拉去他家泡茶，我父親把我推
    出門外時，丁○○剛好騎機車經過，他有停車下來，後來我被丙○○拉走，我就
    不知道了。」、「（如何去丙○○家？）走路去，他家還有他姐姐、姐夫就已經
    在他家騎樓下泡茶，當時他家隔壁還有四、五個人在聊天，那些人我不認識。」
    、「（泡茶泡多久？）大約十幾分鐘，我就自己回去了，我回我家睡覺，沒有看
    到我父親。」、「（與丙○○在他家騎樓下泡茶時，從頭到尾是否都是你們四人
    在泡茶？）丙○○有先離開，他叫他姊夫看著我，後來就剩我與他姐姐、姊夫泡
    茶，我走時他姐姐、姊夫還在泡茶，我跟他們說我要回家睡覺，那時我不清楚告
    訴人他們是否已經爭吵完了。」、「（你要回去時，丙○○的姐姐有無叫你不要
    回去？）沒有。」、「（丙○○要走時有無跟你說要去哪裡？）沒有，他叫我在
    那裡坐，我看他從他家右手邊走路出去。」（見本院九十一年十月二十九日訊問
    筆錄），證人丙○○卻答稱：「（知否九十一年四月二十日晚上被告與告訴人發
    生爭吵之事？）知道，那天剛好村裡熱鬧，我要拿Ｖ８回去充電，在回家路上剛
    好看到被告父子與告訴人他們在爭吵，甲○○把乙○○推出來，我要過去拉甲○○時，甲○○就已經拿東西打戊○○○，戊○○○頭上都是血，來不及拉甲○○
    ，我就把乙○○帶去我家泡茶，我在我家騎樓泡茶，當時還有鄰居、我弟弟的小
    舅子在那裡泡茶，他們都是在我家騎樓泡茶，我家隔壁也有人在泡茶。」、「（
    乙○○在你家泡茶泡多久？）一、二個小時。」、「（你是否都一直與乙○○在
    那裡泡茶？）是，我等他氣消一點，再叫他回去。」等語（見本院九十一年十月
    二十九日訊問筆錄），二人所述顯然矛盾，足見被告乙○○所辯遭證人丙○○拉
    走故未在場等節，係臨訟編攥之詞，殊無可採。事證明確，被告乙○○犯行，亦
    堪認定。
三、核被告乙○○、甲○○所為，均係犯刑法第二百七十七條第一項之傷害罪。查被
    告甲○○係因見被告乙○○與告訴人戊○○○，在告訴人戊○○○之住家發生爭
    執，遂入內將被告乙○○推出門外後，始以鐵製椅子毆打告訴人戊○○○，已如
    前述，以被告甲○○猶將被告乙○○推出門外此舉觀之，顯見被告甲○○並無與
    被告乙○○一同傷害告訴人戊○○○之犯意聯絡，且告訴人己○○係因見告訴人
    戊○○○遭被告甲○○毆打，欲趨前阻擋時，經被告乙○○發覺，始將告訴人己○○摔倒在地，顯見被告乙○○係因偶然發覺告訴人己○○之阻擋行為，始起意
    毆打告訴人己○○，並非與被告甲○○有何犯意之聯絡，是公訴意旨認被告甲○○、乙○○就前揭傷害犯行間有犯意之聯絡及行為之分擔，尚有未洽。又查，被
    告乙○○前因違反肅清煙毒條例及麻醉藥品管理條例案件，經臺灣高雄地方法院
    判處有期徒刑三年四月，並經臺灣高等法院高雄分院駁回上訴確定，於八十九年
    六月二十三日執行完畢，有臺灣高雄地方法院檢察署刑案資料查註記錄表、臺灣
    高等法院被告全國前案紀錄表各一份在卷可憑，其受有期徒刑之執行完畢後，五
    年以內再犯有期徒刑以上之本罪，為累犯，應依刑法第四十七條之規定，加重其
    刑。審酌被告甲○○僅因細故與告訴人戊○○○發生爭執，即持鐵製椅子毆打告
    訴人戊○○○，致告訴人戊○○○受有頭部、背部、手臂等多處之傷害，且告訴
    人戊○○○頭部之傷害並係經以二十九針縫合，足認告訴人戊○○○所受之傷害
    非微，被告甲○○之惡性非輕；及被告乙○○僅因細故與告訴人戊○○○發生爭
    執，為阻止告訴人己○○勸架，竟徒手毆打告訴人己○○，致告訴人己○○受有
    多處瘀傷，行為誠屬不該等一切情狀，各量處如主文所示之刑，並均諭知易科罰
    金之折算標準。
據上論斷，應依刑事訴訟法第二百九十九條第一項前段，刑法第二百七十七條第一項
、第四十一條第一項、第四十七條，罰金罰鍰提高標準條例第一條前段、第二條，判
決如主文。
本案經檢察官朱秋菊到庭執行職務。
中      華      民      國      九十一      年    十一    月    十五    日
                                  臺灣高雄地方法院刑事庭
                                      法  官    曾  淑娟
右正本證明與原本無異。
如不服本判決，應於判決送達後十日內，向本院提出上訴狀。
                                      書記官    呂  怜  勳
中      華      民      國      九十一      年    十一    月    十五    日
附錄本判決論罪科刑法條：
中華民國刑法第二百七十七條第一項
傷害人之身體或健康者，處三年以下有期徒刑、拘役或一千元以下罰金。
